臺灣板橋地方法院刑事判決　　　　　　　　　　　　　九十年度易字第二九八七號
　　公　訴　人　臺灣板橋地方法院檢察署檢察官
　　被　　　告　甲○○
右列被告因竊盜案件，經檢察官提起公訴（八十九年度偵字第一八四二三號），本院
判決如左：
    主  文
甲○○連續竊盜，處拘役肆拾日，如易科罰金，以參佰元折算壹日。
    事  實
一、甲○○曾因竊盜案件，於民國八十九年七月二十日，經本院板橋簡易庭以八十九
    年度板簡字第九五三號判處拘役三十日，緩刑二年確定。其為輕度聲語障礙之身
    心殘障者，為下列行為時並係精神耗弱之人。其於上開竊盜案件確定後仍不知悔
    改，復基於竊盜之概括犯意，意圖為自己不法之所有，連續為下列竊盜犯行：
  (一)於八十九年八月十七日，前往臺北縣板橋市○○路○段二○一號乙○○經營之「
    大世界錄影帶行」，趁乙○○不注意之際，以將錄影帶、海報隱匿於身上之方式
    竊取乙○○所有之錄影帶三支、海報五張。
  (二)復於同年九月二十七日，前往上址以同一方法竊取乙○○所有之錄影帶三支，得
    手後旋即離去。
  (三)嗣於同年九月二十七日十五時三十分許，再次前往上址將乙○○所有之海報十二
    張隱匿於身上而竊取之，得手後欲離開之際，經乙○○發覺並立即報警，始查獲
    上情。甲○○隨後帶同臺北縣警察局海山分局員警分別於同日十五時四十三分許
    ，在臺北縣板橋市○○街七一巷五號樓梯間取出上開乙○○失竊之錄影帶；於同
    日十五時五十七分許，在臺北縣板橋市○○路○段二一二巷二之三號四樓與五樓
    之樓梯間取出右述乙○○失竊之海報。
二、案經乙○○訴由臺北縣警察局海山分局移送臺灣板橋地方法院檢察署檢察官偵查
    起訴。
    理  由
一、右揭犯罪事實，業據被告甲○○迭於警偵訊中自白不諱（詳偵查卷宗第五頁反面
    、第十六頁反面），並經告訴人乙○○於警訊及本院調查中指述綦詳（詳偵查卷
    宗第七頁至第八頁、本院九十年九月十三日訊問筆錄），復有告訴人出具之臺北
    縣警察局贓物認領保管單乙紙及告訴人失竊之錄影帶、海報照片二幀在卷可稽（
    附於偵查卷宗第十一頁、第十二頁），綜上，本件事證明確，被告犯行洵堪認定
    ，應依法論科。
二、核被告所為，係犯刑法第三百二十條第一項之竊盜罪。其先後三次竊盜犯行，時
    間緊接，犯罪構成要件相同，顯係基於概括犯意反覆為之，為連續犯，應依同法
    第五十六條之規定論以一罪並加重其刑。又查被告為輕度聲語障礙之身心障礙者
    ，有中華民國身心障礙手冊影本在卷可按，其於犯案時之精神狀態已達精神耗弱
    之程度，復有財團法人長庚紀念醫院以九十年十二月二十日（九○）長庚院法字
    第○九三三號函檢送之精神鑑定報告書乙紙在卷可稽，併依同法第十九條第二項
    之規定減輕其刑。爰審酌被告曾因竊盜案件，於八十九年七月二十日，經本院板
    橋簡易庭以八十九年度板簡字第九五三號判處拘役三十日，緩刑二年確定，有臺
    灣高等法院檢察署刑案紀錄簡覆表乙紙附卷可考，其於前案判決確定後，旋即又
    犯本件犯行，顯無悔改之意，惟告訴人表明願宥恕被告（詳本院九十年九月十三
    日訊問筆錄），兼衡被告之犯罪動機、目的、手段、所生危害，竊得物品之價值
    甚微及其生活狀況、智識程度及犯後態度等一切情狀，量處如主文所示之刑。末
    查刑法第四十一條有關易科罰金之規定，業經立法院於九十年一月四日修正通過
    ，並經總統於同年月十日明令公佈，同年月十二日生效施行。觀諸上開修正後得
    易科罰金之規定「犯最重本刑為五年以下有期徒刑以下之刑之罪，而受六個月以
    下有期徒刑或拘役之宣告，因身體、教育、職業、家庭之關係或其他正當事由，
    執行顯有困難者，得以一元以上三元以下折算一日，易科罰金。但確因不執行所
    宣告之刑，難收矯正之效或難以維持法秩序者，不在此限。併合處罰之數罪，均
    有前項情形，其應執行之刑逾六月者，亦同」，較修正前同條所定「犯最重本刑
    為三年以下有期徒刑以下之刑之罪，而受六月以下有期徒刑或拘役之宣告，因身
    體、教育、職業、或家庭之關係，執行顯有困難者，得以一元以上三元以下折算
    一日，易科罰金」之內容，顯然為有利於被告。是被告所犯，苟為最重本刑五年
    以下有期徒刑以下之罪，且受六個月以下有期徒刑或拘役之宣告，即有修正後刑
    法第四十一條規定之適用，從而依刑法第二條第一項前段之規定，本案應適用修
    正後之現行刑法第四十一條第一項前段條文之規定，併諭知易科罰金之折算標準
    ，附此敘明。
據上論斷，應依刑事訴訟法第二百九十九條第一項前段，刑法第二條第一項前段、第
五十六條、第三百二十條第一項、新修正之第四十一條第一項前段、第十九條第二項
，罰金罰鍰提高標準條例第一條前段、第二條，判決如主文。
本案經檢察官黃重鋼到庭執行職務。
中      華      民      國      九十一      年      一      月  三十一  日
                                  臺灣板橋地方法院刑事第四庭
              法  官  游  秀  雯
右正本證明與原本無異。
如不服本判決，應於判決送達後十日內，向本院提出上訴狀。
                                          書記官  郭  南  宏
中      華      民      國      九十一      年      二      月    六    日
附錄本案論罪科刑法條全文：
刑法第三百二十條
意圖為自己或第三人不法之所有，而竊取他人之動產者，為竊盜罪，處五年以下有期
徒刑、拘役或五百元以下罰金。
意圖為自己或第三人不法利益，而竊佔他人之不動產者，依前項之規定處斷。
前二項之未遂犯罰之。
